臺灣高等法院臺中分院刑事判決
上　訴　人
即　被　告　乙○○
　　　　　　　　　　（在臺灣臺中監獄執行中）
選任辯護人　許哲嘉律師
　　　　　　張柏山律師
　　　　　　羅淑菁律師
上列上訴人因違反槍砲彈藥刀械管制條例案件，不服臺灣臺中地
方法院95年度訴字第1680號中華民國95年12月29日第一審判決（
起訴案號：臺灣臺中地方法院檢察署95年度偵字第9097號），提
起上訴，本院判決如下：
    主    文
原判決關於製造槍、彈及定應執行刑部分均撤銷。
乙○○連續未經許可，製造可發射子彈具有殺傷力之改造手槍，
處有期徒刑伍年肆月，併科罰金新臺幣參拾萬元，罰金如易服勞
役，以新臺幣貳仟元折算壹日，扣案如附表(三)編號１至３、７至
所示之物品，均沒收。
其他上訴駁回。
撤銷改判部分及上訴駁回部分所處之刑，應執行有期徒刑陸年，
併科罰金新臺幣參拾肆萬元，罰金如易服勞役，以新臺幣貳仟元
折算壹日，扣案如附表(二)編號１所示之武士刀肆支、如附表(三)編
號１至３、７至所示之物品，均沒收。
    犯罪事實
一、乙○○明知可發射子彈具有殺傷力之改造手槍、子彈、武士
    刀，均係槍砲彈藥刀械管制條例第4條第1項各款規定所管制
    之違禁物，依同條例第 5條規定，未經中央主管機關許可，
    不得製造、持有，竟分別為下列之犯行：
  （一）乙○○於民國93年12月間某日，在台中市○○路某門牌
        號碼之租屋處整理房間時，發現無人所有如附表(一)所示
        直徑0.30吋且屬槍砲彈藥刀械管制條例第 4條第1項第2
        款規定管制之具有殺傷力之卡賓槍子彈 1顆，竟未經主
        管機關許可，持有該子彈，嗣將之移置在台中市○區○
        ○路108號12樓之14租屋處。
  （二）乙○○明知如附表(二)編號１所示之武士刀，均為槍砲彈
        藥刀械管制條例所管制之刀械，竟基於於夜間在公共場
        所攜帶管制刀械之概括犯意，於94年 1、2月間，先後2
        次在台中市○○○路夜市路邊某攤販，以把玩麻將賓果
        方式，各贏取屬於槍砲彈藥刀械管制條例公告管制之武
        士刀2把及非屬管制之刀械1把，而未經主管機關許可，
        連續於夜間在公共場所攜帶該等武士刀各 2把，並均將
        之置放在台中市○區○○路108號12樓之14租屋處。
  （三）乙○○明知可發射子彈具有殺傷力之改造手槍及子彈不
        得製造、持有，竟因好奇，乃基於製造其他可發射子彈
        具有殺傷力之改造手槍及子彈之概括犯意，自93年年10
        、11月某日起至94年年底某日止，陸續在網路上以每把
        約新臺幣（下同）5000元價格，購買仿制式半自動手槍
        製造之金屬玩具槍（均含彈匣）；以每顆玩具子彈（含
        彈殼及彈頭）120元、底火每盒400元之價格，購買玩具
        子彈、底火及相關零組件等物品。先自93年10、11月某
        日起，在台中市○○街某門牌號碼之租住處，將其在五
        金行內購得之金屬管，以所有如附表(三)所示之工具做出
        槍管，再將上開仿制式半自動手槍製造之金屬玩具槍內
        之槍管抽出，換裝其已完成之土造金屬槍管之方式，製
        造成如附表(三)編號２所示具有殺傷力之改造手槍 1支。
        繼於94年12間某日起，在台中市○區○○路108號 12樓
        之14住處，以同上方式，製造成如附表(三)編號１所示具
        有殺傷力之改造手槍 1支，同時以如附表(三)所示之材料
        、工具，連續在上址組合製造如附表(三)編號４至６所示
        子彈，計製造成具有殺傷力之子彈共38顆，餘則或因不
        具底火、火藥，非為子彈之完整結構；或雖可擊發，惟
        發射動能不足；或無法擊發，均不具殺傷力而尚未製造
        完成。
二、嗣95年4月21日10時30分許，為警在台中市○區○○路108號
    12樓之14查獲，並扣得如附表(一)、(二)、(三)、(四)所示物品。
三、案經臺中縣警察局霧峰分局報告臺灣臺中地方法院檢察署檢
    察官偵查起訴。
    理    由
一、訊據上訴人即被告乙○○坦承其有前開持有子彈、持有武士
    刀、製造槍、彈之行為，惟矢口否認於夜間在公共場所攜帶
    管制之刀械，辯稱：在夜市玩賓果取得，僅帶回家擺設觀賞
    ，不知違法，且不是故意製造有殺傷力之槍、彈，只是要把
    玩而已云云。經查：前揭犯罪事實有如附表(一)、(二)、(三)所示
    之子彈、武士刀、具殺傷力之改造手槍、改造子彈及土造槍
    管、相關零組件、工具等物品扣案可資佐證。該扣案如附表
    (一)、附表(二)及附表(三)編號１至６所示之物品，經送鑑定結果
    ，分述如下：
  （一）如附表(一)所示子彈：制式卡賓槍子彈 1顆（經拆解），
        認係口徑0.30吋制式卡賓槍子彈，具殺傷力，有內政部
        警政署刑事警察局95年 5月17日刑鑑字第0950064025號
        槍彈鑑定書附卷可稽（見偵查卷第34頁）。
  （二）如附表(二)所示之刀械6支：
      １、臺中縣警察局之鑑定結果：
          編號(1)之刀械：刀刃長：62.8公分
          編號(2)之刀械：刀刃長：54.9公分
          編號(3)之刀械：刀刃長：46.9公分
          編號(4)之刀械：刀刃長：39.5公分
          編號(5)之刀械：刀刃長：31公分
          編號(6)之刀械：刀刃長：28.7公分
          因認編號(1)至之刀械均屬槍砲彈藥刀械管制例管制
          之武士刀；編號(5)、(6)之刀械則非管制之刀械，有該
          局95年5月8日中縣警保民字第0950007231號函附卷可
          稽（見偵查卷第18、19頁）。
      ２、經原審法院再送內政部刀械鑑驗小組鑑驗結果：
          編號(1)之刀械：刀刃長：63公分
          編號(2)之刀械：刀刃長：55公分
          編號(3)之刀械：刀刃長：47公分
          編號(4)之刀械：刀刃長：39.5公分
          編號(5)之刀械：刀刃長：31公分
          編號(6)之刀械；刀刃長：29公分
          因認上開編號(1)至(4)所示之刀械，均屬槍砲彈藥刀械
          管制例管制之武士刀；編號(5)、(6)之刀械均不符合管
          制刀械之要件，非屬管制刀械，有有內政部95年8月1
          7日內授警字第 0950871165號函附卷可證（見原審卷
          第70、71頁）。
  （三）如附表(三)編號１至６所示槍枝、子彈：
      １、改造八厘米手槍2枝：
        (１)槍枝管制編號：0000000000號，係由仿 BERETTA廠
            84型半自動手槍製造之槍枝換裝土造金屬槍管改造
            而成之改造手槍，機械性能良好，可供擊發適用子
            彈使用，認具殺傷力。
        (２)槍枝管制編號：0000000000號，係由仿WALTHER廠P
            PK/S型半自動手槍製造之槍枝換裝土造金屬槍管改
            造而成之改造手槍，機械性能良好，可供擊發適用
            子彈使用，認具殺傷力。
      ２、制式M14步槍子彈1顆：係口徑0.30吋制式步槍子彈，
          彈頭具拆解痕跡，拆解檢視，內不具火藥，非為子彈
          之完整結構，認不具殺傷力。
      ３、制式90手槍子彈2顆：其中1顆，係具子彈外型之實心
          金屬物（彈頭、殼可分解）；另1顆、由口徑9mm制式
          彈殼組裝直徑8.89mm金屬彈頭改造而成之改造子彈，
          拆解檢視，內不具火藥，非為子彈之完整結構，認不
          具殺傷力。
      ４、改造90手槍子彈89顆：
        (１)48顆：均係由玩具金屬彈殼加裝直徑7.80mm金屬彈
            頭改造而成之改造子彈，採樣16顆試射結果，其中
            8顆具殺傷力；6顆雖均可擊發，惟發射動能不足，
            不具殺傷力；2顆均無法擊發，不具殺傷力。
        (２)1顆：係由玩具金屬彈殼加裝直徑 7.97mm金屬彈頭
            改造而成之改造子彈，經檢視，不具底火、火藥，
            非為子彈之完整結構，不具殺傷力。
        (３)22顆，均係由直徑 9.40mm、長度17.12mm金屬彈殼
            及直徑8.81mm金屬彈頭組合而成之土造子彈，採樣
            7顆試射，其中 4顆具殺傷力；3顆均無法擊發，不
            具殺傷力。
        (４)9顆：均係由直徑9.66mm、長度17.18mm玩具金屬彈
            殼加裝直徑8.86mm金屬彈殼改造而成之改造子彈，
            採樣3顆試射，均具殺傷力。
 　     (５)5顆：均係由直徑8.88mm、長度17.97mm金屬彈殼及
            直徑7.82mm金屬彈頭組合而成之土造子彈，採樣 2
            顆試射，均具殺傷力。
        (６)2顆：均係土造子彈，具直徑 7.91mm金屬彈頭，均
            不具底火、火藥，非為子彈之完整結構，均不具殺
            傷力。
        (７)1顆：係由直徑9.40mm、長度16.89mm金屬彈殼及直
            徑7.87mm金屬彈頭組合而成之土造子彈，經實際試
            射，無法擊發，認不具殺傷力。
        (８)1顆：係由直徑8.87mm、長度19.07mm金屬彈殼及直
            徑8.03mm金屬彈頭組合而成之土造子彈，經實際試
            射，無法擊發，不具殺傷力。
      ５、改造槍管11支：其中5支均係土造金屬槍管；3支均係
          土造金屬槍管半成品；2支均係長 7.8cm之金屬管；1
          支係內具阻鐵之金屬槍管。
　　    以上有內政部警政署刑事警察局95年 5月17日刑鑑字第
        0950064025號槍彈鑑定書在卷可憑（見偵查卷第32至40
        頁）。另該局95年 9月15日刑鑑字第0950119138號函（
        見原審卷第87、88頁），指明如附表(三)編號１所示槍枝
        ，經裝填適用子彈，實際試射，測得彈頭速度為 118公
        尺/秒，單位面積動能為 62.25焦耳/平方公分；同表編
        號２所示槍枝，經裝填適用子彈，實際試射，測得彈頭
        速度為150公尺/秒，單位面積動能為60.69焦耳/平方公
        分，核其單位面積動能已逾 20焦耳/平方公尺（日本科
        學警察研究所之研究結果，彈丸單位面積動能達20焦耳
        / 平方公分，則足以穿入人體皮肉層）甚多，自確均具
        有殺傷力，並不因如附表(三)編號１所示槍枝於試射後槍
        管與基座分離即認係非有殺傷力之槍枝。
      ６、經原審再將扣案之子彈相關物品（即第 1次鑑定後入
          庫之 95彈保字第106號扣押物品清單所載）送內政部
          警政署刑事警察局再為鑑定，其中93顆子彈（即如附
          表(一)、附表(三)編號４至６所示之子彈）其中未試射之
          子彈47顆，經實際試射結果：
        (１)改造子彈32顆：14顆可擊發，均具殺傷力；12顆雖
            可擊發，惟發射動能甚微，均不具殺傷力；6 顆無
            法擊發，均不具殺傷力。
        (２)土造子彈15顆：7顆可擊發，均具殺傷力；8顆無法
            擊發，均不具殺傷力。
          此部分有內政部警政署刑事警察局95年8月9日刑鑑字
          第0950095356號函在卷可憑（見原審卷第72至75頁）
          。
  （四）綜合以上鑑定結果，可知被告持有如附表(一)所示具殺傷
        力之卡賓槍子彈 1顆；持有如附(二)編號１所示公告管制
        之武士刀 4支；製造完成如附表(三)編號１、２所示具殺
        傷力之改造手槍各 1支、製造如附表(三)編號４至６所示
        子彈，其中已完成具有殺傷力之子彈共38顆，餘則或因
        不具底火、火藥，非為子彈之完整結構；或雖可擊發，
        惟發射動能不足；或無法擊發，均不具殺傷力而尚未製
        造完成。
  （五）被告 2次於夜間在夜市取得如附表(二)編號１所示公告管
        制之武士刀各 2支，其自夜市攜回家中，當行經公共場
        所，則被告所為核已該當於連續於夜間在公共場所未經
        許可攜帶刀械之犯罪構成要件，且被告為成年人，就武
        士刀並非一般玩賞之物，乃係經公告管制之刀械；且製
        造槍、彈亦非法所許可等一般法律常識，自均難諉稱不
        知，是其辯稱武士刀僅攜回家中擺設觀賞，不知違法，
        且非故意製造槍、彈，只是要把玩云云，顯係卸責之詞
        ，不足採信。
　（六）所謂製造包括創製、改造、組合、混合、化合等行為在
　　　  內，已損壞之零件加以修理亦屬製造，改造行為亦屬製
        造行為之一種（最高法院86年度台上字第7558號、92年
        度台上字第 924號判決要旨參照）。是以玩具手槍改造
        而成可發射子彈具有殺傷力之改造手槍，核屬槍砲彈藥
        刀械管制條例第4條第1項第 1款所定各種制式槍枝以外
        之「其他可發射子彈具有殺傷力之各式槍砲」。
  （七）綜上所述，被告未經許可，持有子彈；於夜間在公共場
        所攜帶刀械、製造可發射子彈具有殺傷力之改造手槍、
        製造子彈等事證明確，其犯行洵堪認定，應依法論罪科
        刑。
二、被告行為後，94年2月2日修正公布之刑法，業於95年7月1日
    施行，應依刑法第2條第1項之規定比較應適用之法律如下：
    (一)論罪量刑方面：(1)比較原則：應就罪刑有關之共犯、未遂
    犯、想像競合犯、牽連犯、連續犯、結合犯、以及各種加重
    原因（如累犯加重等）、各種減輕原因（如自首減輕等）暨
    其他法定加減原因（如身分加減）與加減例等一切情形，綜
    其全部罪刑之結果而為比較（最高法院95年第 8次刑事庭會
    議決議參照）。(2)修正刑法第33條第 5款規定：「罰金：新
    臺幣一千元以上，以百元計算之」，經比較修正前刑法第33
    條第5款、罰金罰鍰提高標準條例第1條前段、現行法規所定
    貨幣單位折算新臺幣標準第 2條等規定之適用結果，有關槍
    砲彈藥刀械管制條例第8條第1項、第12條第1項、第4項等規
    定法定刑罰金部分之最低額，於修正前為銀元10元即新臺幣
    30元；修正後則為新臺幣1000元，是此部分當以修正前之法
    律較有利於行為人。(3)修正刑法已刪除第56條連續犯之規定
    ，此刪除雖非犯罪構成要件之變更，但顯已影響行為人刑罰
    之法律效果，自屬法律有變更。經比較新、舊法結果，修正
    前應以一罪論；修正後則應數罪併罰，自以修正前之法律較
    有利於行為人。(4)修正前刑法第51條第 5款規定數罪併罰定
    其應執行者：「宣告多數有期徒刑者，於各刑中之最長期以
    上，各刑合併之刑期以下，定其刑期。但不得逾二十年」，
    修正刑法第51條第 5款則規定：「宣告多數有期徒刑者，於
    各刑中之最長期以上，各刑合併之刑期以下，定其刑期。但
    不得逾三十年」，自以修正前不得逾20年之法律較有利於行
    為人。(5)綜合以上比較結果，修正之法律未較有利於行為人
    ，有關罪刑部分自應全部適用修正前之法律。(二)非關罪刑之
    裁量權行使部分：依修正前刑法第42條第 2項前段及刪除前
    罰金罰鍰提高標準條例第 2條規定，關於易服勞役之折算標
    準為銀元100元、200元、300元，而修正後刑法第42條第3項
    前段規定之折算標準為新臺幣1000元、2000元、3000元，自
    以適用修正刑法第42條第3項前段諭知以新臺幣1000元、200
    0元、3000元折算1日為易服勞役之折算標準，對行為人較為
    有利。(三)修正刑法第55條關於想像競合之規定：「一行為而
    觸犯數罪名者，從一重處斷。但不得科以較輕罪名所定最輕
    本刑以下之刑」，與修正前相較，所增加之但書乃法理之明
    文化，非屬法律變更（最高法院95年第 8次刑事庭會議決議
    參照），自無庸依刑法第2條第1項之規定為新舊法比較，應
    逕依修正刑法第55之規定，論以想像競合犯。
三、按製造槍枝、子彈罪，在處罰其製造行為，故著手製造後，
    在完成有殺傷力之槍枝前，均屬未遂階段，應成立製造未遂
    罪（最高法院91度台上字第2223號判決要旨參照）。核被告
    未經許可持有制式子彈、於夜間在公共場所攜帶管制刀械、
    製造具有殺傷力之改造手槍、子彈及尚未有殺傷力子彈等行
    為，分別係犯槍砲彈藥刀械管制條例第12條第 4項未經許可
    持有子彈罪、第15條第1款、第2款未經許可於夜間在公共場
    所攜帶管制之刀械罪、第8條第1項未經許可製造可發射子彈
    具有殺傷力之改造手槍罪、第12條第 1項未經許可製造子彈
    罪、第12條第5項、第1項未經許可製造子彈未遂罪。就管制
    刀械部分，公訴人認被告係犯槍砲彈藥刀械管制條例第14條
    第 3項未經許可持有刀械罪，尚有未洽，惟其社會之基本事
    實相同，起訴法條應予變更。被告製造槍枝之主要組成零件
    、持有槍、彈之主要組成零件等行為，乃製造槍枝、子彈之
    階段行為，均不另論罪，公訴人認被告尚成立槍砲彈藥刀械
    管制條例第13條第 1項未經許可製造槍砲之主要組成零件罪
    ，尚有未洽。被告製造槍、彈完成後之未經許可持有該改造
    手槍、子彈之低度行為，應各為製造之高度行為所吸收，應
    僅論以未經許可製造槍、彈罪。被告先後多次製造可發射子
    彈具有殺傷力之槍枝、製造具殺傷力之子彈既、未遂及未經
    許可於夜間在公共場所攜帶刀械之行為，均時間緊接，所犯
    分別為構成要件相同之罪名，顯均係出於概括犯意為之，各
    為連續犯，均應依修正刪除前刑法第56條規定分別論以未經
    許可製造槍枝罪、未經許可製造子彈既遂罪及未經許可於夜
    間在公共場所攜帶刀械罪，除製造槍枝之法定刑無期徒刑部
    分依法不得加重，餘均加重其刑。被告在同一段時間，在同
    一地點，利用同一批工具，同時製造槍枝、子彈，乃一行為
    同時觸犯製造槍枝、製造子彈二不同之罪名，為想像競合犯
    ，應依刑法第55條規定從較重之未經許可製造可發射子彈具
    有殺傷力之改造手槍罪處斷。所犯未經許可持有子彈罪、未
    經許可於夜間在公共場所攜帶管制之刀械罪、未經許可製造
    可發射子彈具有殺傷力之改造手槍罪，犯意各別，行為互殊
    ，應分論併罰。
四、原審就製造槍、彈部分，認被告之罪證明確，予以論罪科刑
    ，固非無見，惟查：(一)被告僅製造具有殺傷力之子彈38顆既
    遂，其餘扣案之改造子彈則或因不具底火、火藥，非為子彈
    之完整結構；或雖可擊發，惟發射動能不足；或無法擊發，
    均不具殺傷力而尚未製造完成，原判決未於犯罪事實詳加區
    分認定，尚有未洽。(二)有關想像競合犯之法律適用，原判決
    誤用修正前刑法第55條規定，亦有未合。(三)扣案之土造金屬
    槍管5支、改造槍機5個、90手槍滑套 1個等物，核係槍砲彈
    藥刀械管制條例所管制之槍砲主要組成零件，乃屬違禁物，
    原判決誤依刑法第38條第1項第2款規定宣告沒收，亦有不當
    。被告上訴意旨否認故意製造槍、彈，指摘原審判決不當，
    雖無理由，惟原判決既有上開可議之處，即屬無可維持，自
    應由本院予以撤銷改判。爰審酌被告曾有公共危險及違反廢
    棄物清理法等前科紀錄之品性（參卷附臺灣高等法院被告前
    案紀錄表）、犯罪之動機、生活狀況、智識程度，其以扣案
    工具改造玩具手槍使之具有殺傷力、製造具有殺傷力之子彈
    ，對於社會治安具有潛在性危害，及其所製造之槍枝、子彈
    數量，暨坦承基本犯行並表悔悟之犯後態度等一切情狀，量
    處如主文第 2項所示之刑，並諭知易服勞役之折算標準，以
    資懲儆。原審就被告未經許可持有子彈及於夜間在公共場所
    攜帶管制刀械部分，認其罪證明確，適用槍砲彈藥刀械管制
    條例第第12條第 4項、第15條第1款、第2款、刑法第2條第1
    項、第11條前段、修正刪除前刑法第56條、刑法第42條第 3
    項、第38條第1項第1款等規定，並審酌被告之前科素行、犯
    罪手段、所生危害及坦承犯行等一切情狀，就所犯上開 2罪
    各量處有期徒刑 6月，另就未經許可持有子彈部分，併科罰
    金新臺幣 5萬元，且諭知易服勞役之折算標準，並說明扣案
    如附表(二)編號１所示武士刀 4支，係違禁物，應依法宣告沒
    收；如附表(一)所示之子彈，於鑑定時業經拆解，已失其子彈
    之結構，非屬違禁物，自無宣告沒收之必要。核其認事用法
    均無違誤，量刑亦屬妥適，應予維持。被告上訴意旨否認於
    夜間在公共場所攜帶管制刀械，指摘原判決不當，為無理由
    ，應予駁回。並由本院就上開撤銷改判部分與上訴駁回部分
    所各處之刑，依法定其應執行之刑，且諭知易服勞役之折算
    標準。
五、如附表(三)編號１、２所示之改造手槍（其中編號１所示之槍
    枝，鑑定時雖槍管與槍管基座分離，但無證據證明已非違禁
    物），均係違禁物，應依刑法第38條第1項第1款規定宣告沒
    收。如附表(三)編號３所示之改造槍管，其中土造金屬槍管 5
    支；同表編號７所示改造槍機 5個；同表編號所示90手槍
    滑套 1個等物，均係槍砲彈藥刀械管制條例所管制之槍砲主
    要組成零件，亦屬違禁物，應依刑法第38條第1項第1款規定
    宣告沒收。如附表(三)編號３所示槍管半成品3支、金屬管2支
    、內具阻鐵之金屬槍管 1支及同表編號編號８至、至
    所示之物品，均係被告所有，且分別係供製造槍、彈犯罪所
    用之物，業據被告陳明在卷，應依刑法第38條第1項第2款規
    定宣告沒收。
六、如附表(三)編號４至６所示之子彈，於鑑定時或經拆解，或經
    試射，均已失其子彈之結構，皆非違禁物，核屬待廢棄之物
    品，自無宣告沒收之必要。如附表(四)所示之物品，雖均為被
    告所有，惟查：如附表(四)編號１、２所示之槍枝均為兒童
    用玩具塑膠長槍；(2)如附表四編號３所示之槍枝（管制編號
    ：00000000 00），經鑑定結果，認係仿IMI廠DESERT EAGLE
    .50AE 型半自動手槍外型製造之空氣手槍，以小型二氧化碳
    高壓鋼瓶內氣體為發射動力，經裝填直徑約6mm、重量0.88g
    鋼珠實際試射3次，測得鋼珠速度分別為96、92、90公尺/秒
    ，計算其動能為4.06、3.72、3.56焦耳，單位面積動能分別
    為14.34、13.17、12.61焦耳/平方公分，參酌鑑定報告所載
    殺傷力之相關數據：(1)美國軍醫總署定義：彈丸撞擊動能達
    58呎磅（約為 78．6焦耳），則足以使人喪失戰鬥能力。(2)
    本局對活豬作射擊測試結果，彈丸單位面積動能達 24焦耳/
    平方公分，則足以穿入豬隻皮肉層。(3)依日本科學警察研究
    所之研究結果，彈丸單位面積動能達 20焦耳/平方公分則足
    以穿入人體皮肉層。足見該槍枝並不具殺傷力，有內政部警
    政署刑事警察局95年 5月17日刑鑑字第0950064025號槍彈鑑
    定書附卷可稽；如附表(四)編號４、５所示之彈匣、子彈則
    為塑膠製，均非違禁物，且同表編號４至所示之物品，均
    非供本案犯罪使用之物，亦據被告供述在卷，此外，復無證
    據證明係被告供本案犯罪所用或所生之物。以上爰均毋庸為
    沒收之諭知，附此敘明。
七、據上論斷，據上論斷，應依刑事訴訟法第368條、第369條第
    1項前段、第364條、第299條第1項，槍砲彈藥刀械管制條例
    第8條第1項、第12條第1項、第5項，刑法第2條第1項、第11
    條前段、修正刪除前刑法第56條，刑法第55條、第42條第 3
    項，修正前刑法第51條第5款，刑法第51條第7款、第38條第
    1項第1款、第2款，判決如主文。
本案經檢察官甲○○到庭執行職務。
中　　華　　民　　國　　96　　年　　5 　　月　　30　　日
            刑事第六庭    審判長法　官  李  文  雄
                                法　官  林  靜  芬
                                法　官  張  恩  賜
上開正本證明與原本無異。
持有子彈及製造槍彈部分，如不服本判決應於收受本判決後10日
內向本院提出上訴書狀，其未敘述上訴理由者，並得於提起上訴
後10日內向本院補提理由書狀（均須按他造當事人之人數附繕本
）「切勿逕送上級法院」。
攜帶刀械部分不得上訴。
                                書記官  陳　如　慧
中　　華　　民　　國　　96　　年　　5　　 月　　31　　日
附錄本案論罪科刑法條全文
槍砲彈藥刀械管制條例第8條：
未經許可，製造、販賣或運輸鋼筆槍、瓦斯槍、麻醉槍、獵槍、
空氣槍或第四條第一項第一款所定其他可發射金屬或子彈具有殺
傷力之各式槍砲者，處無期徒刑或五年以上有期徒刑，併科新臺
幣一千萬元以下罰金。
未經許可，轉讓、出租或出借前項所列槍枝者，處五年以上有期
徒刑，併科新臺幣一千萬元以下罰金。
意圖供自己或他人犯罪之用，而犯前二項之罪者，處無期徒刑或
七年以上有期徒刑，併科新臺幣七千萬元以下罰金。
未經許可，持有、寄藏或意圖販賣而陳列第1項所列槍枝者，處
三年以上十年以下有期徒刑，併科新臺幣七百萬元以下罰金。
第一項至第三項之未遂犯罰之。
槍砲彈藥刀械管制條例第12條：
未經許可，製造、販賣或運輸子彈者，處一年以上七年以下有期
徒刑，併科新臺幣五百萬元以下罰金。
未經許可，轉讓、出租或出借子彈者，處六月以上五年以下有期
徒刑，併科新臺幣三百萬元以下罰金。
意圖供自己或他人犯罪之用，而犯前二項之罪者，處三年以上十
年以下有期徒刑，併科新臺幣七百萬元以下罰金。
未經許可，持有、寄藏或意圖販賣而陳列子彈者，處五年以下有
期徒刑，併科新臺幣三百萬元以下罰金。
第一項至第三項之未遂犯罰之。
槍砲彈藥刀械管制條例第15條：
未經許可攜帶刀械而有下列情形之一者，處二年以下有期徒刑：
一、於夜間犯之者。
二、於車站、埠頭、航空站、公共場所或公眾得出入之場所犯之
    者。
三、結夥犯之者。
┌───────────────────────────────────────┐
│附表(一)                                                                        │
├──┬─────────┬─────┬────────────────┬───┤
│編號│名              稱│數量／單位│鑑        定        結        果│持有人│
├──┼─────────┼─────┼────────────────┼───┤
│ １ │制式卡賓槍子彈    │１／顆    │內政部警政署刑事警察局95年 5月17│乙○○│
│    │                  │          │日刑鑑字第0950064025號槍彈鑑定書│      │
│    │                  │          │鑑定結果：                      │      │
│    │                  │          │  經拆解，係口徑0.30吋制式卡賓槍│      │
│    │                  │          │  子彈，認具殺傷力。            │      │
│    │                  │          │                                │      │
│    │                  │          │                                │      │
└──┴─────────┴─────┴────────────────┴───┘
┌───────────────────────────────────────┐
│附表(二)                                                                        │
├──┬─────────┬─────┬────────────────┬───┤
│編號│名              稱│數量／單位│鑑        定        結        果│持有人│
├──┼─────────┼─────┼────────────────┼───┤
│ １ │武士刀（長）      │４／支    │(一)臺中縣警察局95年5月8日中縣警保│乙○○│
├──┼─────────┼─────┤  民字第0950007231號函鑑驗結果：│      │
│ ２ │武士刀（短）      │２／支    │    編號(1)、(2)、(3)、(4)之刀械均係│      │
│    │                  │          │    「槍砲彈藥刀械管制條例」管制│      │
│    │                  │          │    之武士刀。另編號(5)、(6)之刀械│      │
│    │                  │          │    均非屬查禁管制之列。        │      │
│    │                  │          │    編號(1)：刀刃長：62.8公分    │      │
│    │                  │          │      　　　刀柄長：20.7公分    │      │
│    │                  │          │      　　　刀刃厚：0.452公分   │      │
│    │                  │          │      　　　刀刃單面開鋒        │      │
│    │                  │          │    編號(2)：刀刃長：54.9公分    │      │
│    │                  │          │        　　刀柄長：20.7公分    │      │
│    │                  │          │        　　刀刃厚：0.419公分   │      │
│    │                  │          │            刀刃單面開鋒        │      │
│    │                  │          │    編號(3)：刀刃長：46.9公分    │      │
│    │                  │          │        　　刀柄長：20.8公分    │      │
│    │                  │          │        　　刀刃厚：0.467公分   │      │
│    │                  │          │            刀刃單面開鋒        │      │
│    │                  │          │    編號(4)：刀刃長：39.5公分    │      │
│    │                  │          │      　　　刀柄長：21公分      │      │
│    │                  │          │            刀刃厚：0.363公分   │      │
│    │                  │          │          　刀刃單面開鋒        │      │
│    │                  │          │    編號(5)：刀刃長：31公分      │      │
│    │                  │          │            刀柄長：13.7公分    │      │
│    │                  │          │            刀刃厚：0.430公分   │      │
│    │                  │          │            刀刃單面開鋒        │      │
│    │                  │          │    編號(6)：刀刃長：28.7公分    │      │
│    │                  │          │            刀柄長：14公分      │      │
│    │                  │          │            刀刃厚：0.396公分   │      │
│    │                  │          │                                │      │
│    │                  │          │(二)內政部95年8月17日內授警字第095│      │
│    │                  │          │  0871165號函鑑驗結果：         │      │
│    │                  │          │    編號(1)、(2)、(3)、(4)之刀械均屬│      │
│    │                  │          │    「槍砲彈藥刀械管制條例」管制│      │
│    │                  │          │    之武士刀，另編號(5)、(6)之刀械│      │
│    │                  │          │    均不符合管制刀械要件，非屬管│      │
│    │                  │          │    制刀械。                    │      │
│    │                  │          │    編號(1)：刀刃長：63公分      │      │
│    │                  │          │            刀柄長：21公分      │      │
│    │                  │          │            已開鋒              │      │
│    │                  │          │    編號(2)：刀刃長：55公分      │      │
│    │                  │          │            刀柄長：21公分      │      │
│    │                  │          │            已開鋒              │      │
│    │                  │          │    編號(3)：刀刃長：47公分      │      │
│    │                  │          │            刀柄長：21公分      │      │
│    │                  │          │            已開鋒              │      │
│    │                  │          │    編號(4)：刀刃長：39.5公分    │      │
│    │                  │          │            刀柄長：21公分      │      │
│    │                  │          │            已開鋒              │      │
│    │                  │          │  　編號(5)：刀刃長：31公分      │      │
│    │                  │          │            刀柄長：14公分      │      │
│    │                  │          │　  編號(6)：刀刃長：29公分      │      │
│    │                  │          │            刀柄長：14公分      │      │
└──┴─────────┴─────┴────────────────┴───┘
┌───────────────────────────────────────┐
│附表(三)                                                                        │
├──┬─────────┬─────┬────────────────┬───┤
│編號│名              稱│數量／單位│鑑        定        結        果│持有人│
├──┼─────────┼─────┼────────────────┼───┤
│ １ │改造8釐米手槍（管 │１／枝    │內政部警政署刑事警察局95年 5月17│乙○○│
│    │制編號：0000000000│          │日刑鑑字第0950064025號槍彈鑑定書│      │
│    │）                │          │鑑定結果：                      │      │
│    │                  │          │  係由仿BERETTA廠 84型半自動手槍│      │
│    │                  │          │  製造之槍枝換裝土造金屬槍管改造│      │
│    │                  │          │  而成之改造手槍，機械性能良好，│      │
│    │                  │          │  可供擊發適用子彈使用，認具殺傷│      │
│    │                  │          │  力。                          │      │
├──┼─────────┼─────┼────────────────┤      │
│ ２ │改造8釐米手槍（管 │１／枝    │同上槍彈鑑定書鑑定結果：        │      │
│    │制編號：0000000000│          │  係由仿WALTHER廠PPK/S型半自動手│      │
│    │）                │          │  槍製造之槍枝換裝土造金屬槍管改│      │
│    │                  │          │  造而成之改造手槍，機械性能良好│      │
│    │                  │          │  ，可供擊發適用子彈使用，認具殺│      │
│    │                  │          │  傷力。                        │      │
├──┼─────────┼─────┼────────────────┤      │
│ ３ │改造槍管          │１１／支  │同上槍彈鑑定書鑑定結果：        │      │
│    │                  │          │  (1)5支，均係土造金屬槍管。     │      │
│    │                  │          │  (2)3支，均係土造金屬槍管半成品 │      │
│    │                  │          │    。                          │      │
│    │                  │          │  (3)2支，均係長7.8cm之金屬管。  │      │
│    │                  │          │  (4)1支，係內具阻鐵之金屬槍管。 │      │
├──┼─────────┼─────┼────────────────┤      │
│ ４ │制式90手槍子彈    │２／顆    │同上槍彈鑑定書鑑定結果：        │      │
│    │                  │          │  (1)1顆，係具子彈外型之實心金屬 │      │
│    │                  │          │    物（彈頭、殼可分解）        │      │
│    │                  │          │  (2)1顆，由口徑9mm制式彈殼組裝直│      │
│    │                  │          │    徑8.89mm金屬彈頭改造而成之改│      │
│    │                  │          │    造子彈，拆解檢視，內不具火藥│      │
│    │                  │          │    ，非為子彈之完整結構，認不具│      │
│    │                  │          │    殺傷力。                    │      │
├──┼─────────┼─────┼────────────────┤      │
│ ５ │改造90手槍子彈    │８９／顆  │(一)同上槍彈鑑定書鑑定結果：      │      │
│    │                  │          │  (1)48顆，均係由玩具金屬彈殼加裝│      │
│    │                  │          │    直徑 7.80mm金屬彈殼（採樣1顆│      │
│    │                  │          │    測量）改造而成之改造子彈，採│      │
│    │                  │          │    樣16顆試射：8 顆，均可擊發，│      │
│    │                  │          │    認具殺傷力；6 顆，雖可擊發，│      │
│    │                  │          │    惟發射動能甚微，認不具殺傷力│      │
│    │                  │          │    ；2 顆，均無法擊發，認不具殺│      │
│    │                  │          │    傷力。                      │      │
│    │                  │          │  (2) 1顆，係由玩具金屬彈殼加裝直│      │
│    │                  │          │    徑7.97mm金屬彈頭改造而成之改│      │
│    │                  │          │    造子彈，經檢視，不具底火、火│      │
│    │                  │          │    藥，非為子彈之完整結構，認不│      │
│    │                  │          │    具殺傷力。                  │      │
│    │                  │          │  (3)22顆，認均係由直徑9.40mm、長│      │
│    │                  │          │    度17.12mm金屬彈殼及直徑 8.81│      │
│    │                  │          │    mm金屬彈頭組合而成之土造子彈│      │
│    │                  │          │    （採樣1顆測量），採樣7顆試射│      │
│    │                  │          │    ：4顆，可擊發，認具殺傷力；3│      │
│    │                  │          │    顆，無法擊發，認不具殺傷力。│      │
│    │                  │          │  (4) 9顆，認均係由直徑9.66mm、長│      │
│    │                  │          │    度 17.18mm玩具金屬彈殼加裝直│      │
│    │                  │          │    徑8.86mm金屬彈殼（採樣 1顆測│      │
│    │                  │          │    量）改造而成之改造子彈，採樣│      │
│    │                  │          │    3 顆試射，均可擊發，認具殺傷│      │
│    │                  │          │    力。                        │      │
│    │                  │          │  (5) 5顆，認均係由直徑8.88mm、長│      │
│    │                  │          │    度17.97mm金屬彈殼及直徑 7.82│      │
│    │                  │          │    mm金屬彈頭組合而成之土造子彈│      │
│    │                  │          │    （採樣1顆測量），採樣2顆試射│      │
│    │                  │          │    ，可擊發，認具殺傷力。      │      │
│    │                  │          │  (6) 2顆，認均係土造子彈，具直徑│      │
│    │                  │          │    7.91mm金屬彈頭，均不具底火、│      │
│    │                  │          │    火藥，非為子彈之完整結構，認│      │
│    │                  │          │    均不具殺傷力。              │      │
│    │                  │          │  (7)1顆，認係由直徑9.40mm、長度1│      │
│    │                  │          │    6.89mm金屬彈殼及直徑7.87mm金│      │
│    │                  │          │    屬彈頭組合而成之土造子彈，經│      │
│    │                  │          │    實際試射，無法擊發，認不具殺│      │
│    │                  │          │    傷力。                      │      │
│    │                  │          │  (8)1顆，認係由直徑8.87mm、長度1│      │
│    │                  │          │    9.07mm金屬彈殼及直徑8.03mm金│      │
│    │                  │          │    屬彈頭組合而成之土造子彈，經│      │
│    │                  │          │    實際試射，無法擊發，認不具殺│      │
│    │                  │          │    傷力。                      │      │
│    │                  │          │(二)內政部警政署刑事警察局95年8月9│      │
│    │                  │          │  日刑鑑字第0950095356號函，就93│      │
│    │                  │          │  顆子彈中未試射之子彈47顆，經實│      │
│    │                  │          │  際試射鑑定結果：              │      │
│    │                  │          │  (1)改造子彈32顆：14顆，均可擊發│      │
│    │                  │          │    ，認均具殺傷力；12顆，雖均可│      │
│    │                  │          │    擊發，惟發射動能甚微，認均不│      │
│    │                  │          │    具殺傷力；6 顆，均無法擊發，│      │
│    │                  │          │    認均不具殺傷力。            │      │
│    │                  │          │  (2)土造子彈15顆：7 顆，均可擊發│      │
│    │                  │          │    ，認均具殺傷力；8顆，均無法 │      │
│    │                  │          │    擊發，認均不具殺傷力。      │      │
├──┼─────────┼─────┼────────────────┤      │
│ ６ │制式M14步槍子彈   │１／顆    │內政部警政署刑事警察局95年 5月17│      │
│    │                  │          │日刑鑑字第0950064025號槍彈鑑定書│      │
│    │                  │          │鑑定結果：                      │      │
│    │                  │          │  認係口徑0.30吋制式步槍子彈，彈│      │
│    │                  │          │  頭具拆解痕跡，拆解檢視，內不具│      │
│    │                  │          │  火藥，非為子彈之完整結構，認不│      │
│    │                  │          │  具殺傷力。                    │      │
├──┼─────────┼─────┼────────────────┤      │
│ ７ │改造槍機          │５／個    │                                │      │
├──┼─────────┼─────┼────────────────┤      │
│ ８ │工業用火藥        │１１／排  │                                │      │
├──┼─────────┼─────┼────────────────┤      │
│ ９ │底火              │２／包    │                                │      │
├──┼─────────┼─────┼────────────────┤      │
│ １０ │底火              │１／排    │                                │      │
├──┼─────────┼─────┼────────────────┤      │
│  │彈簧              │２９／個  │                                │      │
├──┼─────────┼─────┼────────────────┤      │
│  │90手槍滑套（銅製）│１／個    │                                │      │
├──┼─────────┼─────┼────────────────┤      │
│  │銅條              │３３／支  │                                │      │
├──┼─────────┼─────┼────────────────┤      │
│  │鑽床（立式）      │１／台    │                                │      │
├──┼─────────┼─────┼────────────────┤      │
│  │手提式鑽床（電鑽）│２／台    │                                │      │
├──┼─────────┼─────┼────────────────┤      │
│  │砂輪鑽頭          │８／個    │                                │      │
├──┼─────────┼─────┼────────────────┤      │
│  │砂輪鑽頭（組）    │１／組    │                                │      │
├──┼─────────┼─────┼────────────────┤      │
│  │銼刀              │１１／支  │                                │      │
├──┼─────────┼─────┼────────────────┤      │
│  │鋸子              │５／支    │                                │      │
├──┼─────────┼─────┼────────────────┤      │
│  │鑽頭              │３４／支  │                                │      │
├──┼─────────┼─────┼────────────────┤      │
│  │擦槍油            │２／瓶    │                                │      │
├──┼─────────┼─────┼────────────────┤      │
│  │通槍條            │５／支    │                                │      │
└──┴─────────┴─────┴────────────────┴───┘
┌───────────────────────────────────────┐
│附表(四)                                                                        │
├──┬─────────┬─────┬────────────────┬───┤
│編號│名              稱│數量／單位│鑑        定        結        果│持有人│
├──┼─────────┼─────┼────────────────┼───┤
│ １ │兒童用玩具塑膠長槍│２／枝    │                                │乙○○│
├──┼─────────┼─────┼────────────────┤      │
│ ２ │兒童用玩具塑膠短槍│３／枝    │                                │      │
├──┼─────────┼─────┼────────────────┤      │
│ ３ │仿90手槍（管制編號│１／枝    │內政部警政署刑事警察局95年 5月17│      │
│    │；0000000000）    │          │日刑鑑字第0950064025號槍彈鑑定書│      │
│    │                  │          │鑑定結果：                      │      │
│    │                  │          │  係仿IMI廠DESERT EAGLE.50AE型半│      │
│    │                  │          │  自動手槍外型製造之空氣手槍，以│      │
│    │                  │          │  小型二氧化碳高壓鋼瓶內氣體為發│      │
│    │                  │          │  射動力，經裝填直徑約6mm、重量0│      │
│    │                  │          │  .88g鋼珠實際試射參次，測得鋼珠│      │
│    │                  │          │  速度分別為 96、92、90公尺/秒，│      │
│    │                  │          │  計算其動能為4.06、3.72、3.56焦│      │
│    │                  │          │  耳，單位面積動能分別為14.34、1│      │
│    │                  │          │  3.17、12.61焦耳/平方公分。    │      │
├──┼─────────┼─────┼────────────────┤      │
│ ４ │彈匣（塑膠製）    │３／個    │                                │      │
├──┼─────────┼─────┼────────────────┤      │
│ ５ │塑膠彈殼          │２７５／顆│                                │      │
├──┼─────────┼─────┼────────────────┤      │
│ ６ │開山刀            │１／支    │                                │      │
├──┼─────────┼─────┼────────────────┤      │
│ ７ │鋼珠              │７／包    │                                │      │
├──┼─────────┼─────┼────────────────┤      │
│ ８ │虎鉗              │１／個    │                                │      │
├──┼─────────┼─────┼────────────────┤      │
│ ９ │瓦斯噴燈          │１／組    │                                │      │
├──┼─────────┼─────┼────────────────┤      │
│ １０ │榔頭              │２／支    │                                │      │
├──┼─────────┼─────┼────────────────┤      │
│  │搗藥器            │１／個    │                                │      │
├──┼─────────┼─────┼────────────────┤      │
│  │剪刀              │２／把    │                                │      │
├──┼─────────┼─────┼────────────────┤      │
│  │老虎鉗            │２／把    │                                │      │
├──┼─────────┼─────┼────────────────┤      │
│  │攻牙器            │２／個    │                                │      │
├──┼─────────┼─────┼────────────────┤      │
│  │鋼刷              │２／支    │                                │      │
├──┼─────────┼─────┼────────────────┤      │
│  │手套              │２／雙    │                                │      │
├──┼─────────┼─────┼────────────────┤      │
│  │滅音管            │１／支    │                                │      │
├──┼─────────┼─────┼────────────────┤      │
│  │紅外線瞄準器      │２／個    │                                │      │
├──┼─────────┼─────┼────────────────┤      │
│  │電動磨砂機        │１／支    │                                │      │
├──┼─────────┼─────┼────────────────┤      │
│  │擦槍布            │１／疊    │                                │      │
├──┼─────────┼─────┼────────────────┤      │
│  │槍支分解圖        │１／張    │                                │      │
├──┼─────────┼─────┼────────────────┤      │
│  │安非他命吸食器    │２／個    │                                │      │
└──┴─────────┴─────┴────────────────┴───┘
